【裁判字號】    95,易,1129
【裁判日期】    951004
【裁判案由】    違反電子遊戲場業管理條例
【裁判全文】
臺灣臺中地方法院刑事判決              95年度易字第1129號
公  訴  人  臺灣臺中地方法院檢察署檢察官
被      告  丙○○
                    國民
上列被告因違反電子遊戲場業管理條例案件，經檢察官提起公訴
（95年度偵字第1498、3887、4545、4546、4891號）暨移送併辦
（95年度偵字第6228、8865、10999、12111號），茲被告於準備
程序中就被訴事實為有罪之陳述，受命法官於聽取當事人之意見
後，由本院合議庭裁定由受命法官獨任進行簡式審判程序，判決
如下：
    主    文
丙○○共同連續違反未依電子遊戲場業管理條例規定辦理營利事
業登記，不得經營電子遊戲場業之規定，累犯，處有期徒刑捌月
。扣案如附表「扣案物品」欄所示之物品，均沒收。
    事    實
一、丙○○有傷害、偽造文書等前科，前並曾因多次違反電子遊
    戲場業管理條例，經本院分別於民國（下同）九十四年七月
    二十九日、九十四年十二月二十九日，以九十四年度豐簡字
    第四八一號、九十四年度易字第二三二０號判處有期徒刑四
    月、六月，並均經確定在案，其並就前開本院九十四年豐簡
    字第四八一號判決於九十四年九月二十八日因易科罰金而執
    行完畢。詎猶未知悔改，竟與姓名、年籍不詳之人基於共同
    違反電子遊戲場業管理條例及在公眾得出入之場所賭博財物
    之犯意聯絡，自九十五年一月七日起（前開本院九十四年易
    字第二三二０號判決宣示日即前確定判決既判力之基準日之
    後），擔任如附表「擺設地點」欄所示之各家便利商店之掛
    名負責人，在上開公眾得出入之場所內，連續將如附表「擺
    設電子遊戲機臺」欄所示之電子遊戲機具擺設於上開便利商
    店內，以產生或顯示聲光影像、圖案、動作之電子遊戲機台
    ，連續供不特定人投幣把玩。客人每投入新臺幣（下同）10
    元之硬幣1枚即得開啟10分，再按押機具中之倍數鍵及其他
    所需之按鍵，如押中者，可按所押之倍數而贏得分數，可將
    累積之分數兌換為等值現金；若未押中，則押注金悉歸丙○
    ○獲得，以此未依電子遊戲場業管理條例之規定向主管機關
    臺中縣政府辦理電子遊戲場業之營利事業登記而經營電子遊
    戲場業之方式賭博財物，並分別雇用如附表「受僱人」欄所
    示之人擔任前開便利商店之看店員工。嗣為警先後於附表「
    查獲時間」、「擺設地點」欄所示之時間、地點查獲，適有
    賭客甲○○、張金水、林張玉美、舒順毅、紀博閔、林育胤
    等人（均另為緩起訴處分）在場把玩賭博性電子機台，並扣
    得如附表「扣案物品」欄所示之物品。
二、案經臺中縣警察局烏日分局、霧峰分局、豐原分局報告臺灣
    臺中地方法院檢察署檢察官偵查起訴暨移送併辦。
    理    由
一、訊據被告丙○○於歷次警詢、偵查及本院審理中，均就前開
    犯罪事實坦認不諱，核與證人即如附表「受僱人」欄所示之
    店員於警詢、偵查中供述情節相符，復有證人即賭客甲○○
    、張金水、林張玉美、舒順毅、紀博閔、林育胤等人分別於
    警詢、偵查中所為之供述以及歷次遭查獲之現場照片、臨檢
    紀錄、上開各便利商店之臺中縣政府營利事業登記證影本以
    及扣案之如附表「扣案物品」欄所示之電子遊戲機具、代幣
    、監視器及賭資足資佐憑。堪信被告前開自白與事實相符，
    其犯行乃屬事證明確，堪以認定。
二、本件比較新舊法部分：本件被告丙○○行為後，刑法業於九
    十四年二月二日修正公布，並自九十五年七月一日起施行。
    而刑法第二條第一項規定：「行為後法律有變更者，適用行
    為時之法律。但行為後之法律有利於行為人者，適用最有利
    於行為人之法律」。經查：
  (一)刑法第二十八條關於共犯之規定，由原條文：「二人以上共
    同實施犯罪之行為者，皆為正犯」，修正為：「二人以上共
    同實行犯罪之行為者，皆為正犯」，揆諸本條之修正理由係
    為釐清陰謀共同正犯、預備共同正犯、共謀共同正犯是否合
    乎本條規定之正犯要件，而本案被告丙○○與姓名、年籍均
    不詳之成年人，共同意圖營利提供賭博場所聚眾賭博之犯行
    ，既屬實行犯罪行為之正犯，則適用舊法第二十八條規定論
    擬，對被告並無不利。
  (二)按刑法第二條第一項所稱之法律，係指刑罰所依存的整體法
    律狀態，故法律有變更應指足以影響行為的可罰性與法律效
    果的法令因修正或廢止而有所變更而言。所以刑法法律變更
    概念，應界定在法律規定的改變，足以影響刑罰權判斷者而
    言，刑法總則的變更，自然會影響到個別犯罪的成立，乃至
    於法律效果的結構，自屬法律變更，應為新舊法之比較。而
    刑法修正之後，原屬牽連犯及連續犯之數個犯罪行為，依新
    法應數罪併罰，比較修正前之規定，可依裁判上一罪論處，
    顯然修正前之規定有利於被告，如仍依修正後之規定，對於
    被告極為不利，從而，解釋上對於刑法第二條之解釋，應包
    括此種影響罪刑加重之規定。本件查被告行為後，刑法第五
    十五條關於牽連犯及第五十六條關於連續犯之規定業已刪除
    ，是被告犯後法律已有變更，而本件被告於舊法時期所犯之
    多次賭博罪及多次違反電子遊戲場業管理條例第十五條之規
    定而觸犯同條例第二十二條之罪，依修正施行前刑法第五十
    六條之規定，均為連續犯，均應論以一罪，並均得加重其刑
    至二分之一；又被告所為前開二罪間，有方法結果關係，依
    修正施行前刑法第五十五條之規定為牽連犯，應從一重之違
    反電子遊戲場業管理條例第十五條、第二十二條處斷；而依
    修正施行後之刑法，並無連續犯及牽連犯之規定，且依新法
    應各別多次論斷之結果（即數罪併罰），其刑度顯較修正前
    應依刑法第五十六條、第五十五條之規定從一重之連續違反
    電子遊戲場業管理條例第二十二條之罪為重，經比較新舊法
    結果，以被告行為時之規定較有利於被告，新法之規定對於
    被告並無較為有利之情形，自應依刑法第二條第一項前段規
    定，適用修正施行前之刑法第五十六條、第五十五條規定，
    從一重之未依電子遊戲場業管理條例規定辦理營利事業登記
    者，不得經營電子遊戲場業罪論處，並加重其刑。
  (三)查被告行為後，刑法第四十七條業於九十四年二月二日修正
    公布，並自九十五年七月一日起施行；修正後刑法第四十七
    條第一項規定「受徒刑之執行完畢，或一部之執行而赦免後
    ，五年以內故意再犯有期徒刑以上之罪者，為累犯，加重本
    刑至二分之一。」，修正後刑法關於累犯之規定，其五年以
    內再犯之罪以故意犯為限，始應論以累犯，惟如前案係依軍
    法審判者，亦應論以累犯。修正前刑法關於累犯之規定，其
    五年以內再犯之罪以有期徒刑以上之罪（不分故意犯或過失
    犯），均應論以累犯，惟如前案係依軍法審判者，則不應論
    以累犯。而新舊法比較，應綜其全部之結果，而為比較，是
    單僅就現行法之規定為比較，尚無從認定刑法關於累犯之規
    定究係新法或舊法對被告有利，仍應依個別具體案件為新舊
    法比較。查本案被告前於九十四年七月二十九日、九十四年
    十二月二十九日，以九十四年度豐簡字第四八一號、九十四
    年度易字第二三二０號判處有期徒刑四月、六月，並均經確
    定在案，其並就前開本院九十四年豐簡字第四八一號判決於
    九十四年九月二十八日因易科罰金而執行完畢，有前揭被告
    前案紀錄表在卷可稽，其係前受有期徒刑之執行完畢，五年
    以內故意再犯本件有期徒刑以上之罪，不論依新舊法規定，
    均應論以累犯，比較新舊法結果，新法之規定並無較為有利
    於被告之情形，故依刑法第二條第一項前段規定，
    本件應適用被告行為時之法律即修正前刑法第四十七條規定
    ，論以累犯，並加重其刑。
三、核被告丙○○所為，係犯違反電子遊戲場業管理條例第十五
    條之規定而觸犯同條例第二十二條之罪，以及犯刑法第二百
    六十六條第一項前段之在公眾得出入之場所賭博財物罪。其
    與姓名、年籍不詳之成年人共犯本案，顯有犯意之聯絡及行
    為之分擔，為共同正犯。又被告丙○○前開犯行均有數次，
    其時間緊接，顯均係基於概括犯意而為，應論以連續犯，並
    加重其刑。（本件併辦部分關於臺灣臺中地方法院檢察署95
    年度偵字第6228、8865、10999、12111號等案件乃與本案起
    訴部分具有連續犯之裁判上一罪關係，依前開說明，本院自
    得就前開檢察官移送併辦部分依法予以審究，在此一併敘明
    。），又被告前開二犯行間，乃具有方法、結果之牽連關係
    ，應從一重之違反電子遊戲場業管理條例第二十二條規定論
    處。又被告丙○○前因違反電子遊戲場業管理條例案件，經
    本院豐原簡易庭以九十四年度豐簡字第四八一號簡易判決判
    處有期徒刑四月確定，於九十四年九月二十八日因易科罰金
    而執行完畢等情，有被告之臺灣高等法院被告前案紀錄表及
    臺灣臺中地方法院檢察署刑案資料查註紀錄表各一份在卷足
    參，則被告基於概括犯意，連續違反電子遊戲場業管理條例
    規定之終了行為（至九十五年四月二十五日以前），係在前
    開有期徒刑執行完畢後五年以內，則其於五年以內再犯本件
    有期徒刑以上之罪，是為累犯，應依刑法第四十七條規定遞
    加重其刑。爰審酌被告丙○○僅係受該不詳姓名、年籍之成
    年人利誘，出名擔任前開便利商店之掛名負責人，並約定事
    發後均由被告丙○○承擔刑事犯罪責任，並未實際上依據抽
    頭方式牟利，僅按月由該等人士給付不定額之生活費，其情
    節尚難與真正實際違反經營該等電子遊戲場業之人相較，應
    屬較為輕微，惟其歷經數次偵、審之教訓，猶未能悔改，竟
    一再違反電子遊戲場業管理條例之未依規定辦理營利事業登
    記，不得經營電子遊戲場業之規定，並兼做賭博性電動玩具
    等一切情狀，量處如主文所示之刑，以示懲儆。
四、沒收部分：
  (一)按「在公共場所或公眾得出入之場所賭博財物者，處1千元
    以下罰金。但以供人暫時娛樂之物為賭者，不在此限。當場
    賭博之器具與在賭檯或兌換籌碼處之財物，不問屬於犯人與
    否，沒收之。」，刑法第二百六十六條第一、二項分別定有
    明文。經查，扣案如附表「扣案物品」欄編號１至所示之
    電子遊戲機具（包含ＩＣ板）、代幣以及現金、支票賭資等
    物品（亦即除卻後述(二)部分所指物品以外者），乃供賭博之
    器具以及在賭台處之財物，依前開說明，自應依刑法第二百
    六十六條第二項之規定予以宣告沒收。
  (二)次按「下列之物沒收之：一、違禁物。二、供犯罪所用或犯
    罪預備之物。三、因犯罪所生或所得之物。前項第1款之物
    ，不問屬於犯罪行為人與否，沒收之。第1項第2款、第3款
    之物，以屬於犯罪行為人者為限，得沒收之。但有特別規定
    者，依其規定。」，刑法第三十八條定有明文。查本件附表
    所示之扣案物品欄編號１內之監視器一組（含主機、螢幕、
    鏡頭各一個）、編號４內之二聯式估價單等文書一袋、編號
    ５內所示之監視器主機一組、監視器鏡頭六支、電視螢幕一
    台、編號７內之帳冊一本、電腦主機一臺、編號１０內之電腦
    主機一臺、帳冊一批、編號內之帳冊表十五張、原工打卡
    時數表一張、編號內之電腦主機一臺、帳冊一本，均為被
    告丙○○及其共犯所有供犯罪所用之物，爰依刑法第三十八
    條第一項第二款之規定予以宣告沒收。
五、退併辦部分；
  (一)臺灣臺中地方法院檢察署檢察官移送併辦部分（該署95年偵
    字第11311、16560號）：
  1.併辦意旨略以：被告丙○○係臺中縣大里市○○○街123號
    「MH便利商店」掛名負責人，與姓名年籍不詳之人，並未依
    法辦理電子遊戲場業之營利事業登記，竟基於共同犯意聯絡
    ，自95年5月1日起，由該姓名年籍不詳之人僱請何淑容（另
    為緩起訴處分）在上址擺設賭博性電子遊戲機「跑馬台」、
    「麻將大亨」、「金象王」、「魔法球」、「大舞台」共6
    台，押注方式係每次投入10元等值之代幣，以1比1之方式押
    注，押中可得分數，再依積分兌換彩金供不特定人投幣賭玩
    而經營電子遊戲場業。嗣於95年5月10日15時30分許，在上
    址為警當場查獲賭客王嘉宏（另依職權不起訴處分），並扣
    得前開電子遊戲機及機具內之代幣118枚，因認此部分與本
    案之前開案件具有連續犯、牽連犯之裁判上一罪關係，為法
    律上之同一案件，應移送併辦等語。
  2.經查：前開移送併辦部分之便利商店店員何淑容於警詢、偵
    查中供稱，伊係自95年5月1日起受雇於自稱「丙○○」之人
    在該便利商店工作等語，惟本案被告丙○○早於95年4月月
    25日即因案入監執行，亦如前開關於被告丙○○前科部分所
    述，則論理上，本件被告丙○○顯然不可能再雇用該何淑容
    之人在前開「MH便利商店」工作；況該何淑容亦於95年6 月
    6日偵訊中，當庭供稱：雇用伊工作之人並非當場之被告丙
    ○○，而係另有其人，顯然此部分移送併案事實與本案被告
    丙○○無涉。縱公訴人認係被告丙○○與他人共犯本案，惟
    公訴人就該「他人」之姓名、年籍、資料均未曾調查提供，
    本院實無從認定被告丙○○與該「他人」究竟有何犯意聯絡
    、行為分擔之共犯行為存在，尚難認與本案有何裁判上一罪
    之連續犯、牽連犯關係，應屬至臻甚明，本院因而無從併辦
    ，此部分乃應由公訴人另為適法之處理，在此敘明。
  (二)臺灣南投地方法院檢察署檢察官移送併辦部分（該署94年度
    偵字第3795號）：
  1.併辦意旨略以：被告丙○○係南投縣草屯鎮○○路633號1樓
    「臺灣巨蛋便利商店」負責人，其未依法辦理電子遊戲場業
    之營利事業登記，竟基於概括之犯意，自94年9月間起，在
    上址擺設賭博性電子遊戲機「超級大舞台（小瑪莉）」3台
    、「金象王」1台、「麻將台」1台、「賽馬」2台電子遊戲
    機，供不特定之客人把玩，而經營電子遊戲場業，並藉此連
    續與不特定之客人對賭。其賭博方法為每次最少兌換1枚代
    幣，每新台幣10元可兌換1枚代幣，每枚代幣可開10分再以
    分數隨意押注輸贏後，剩餘之分數，可再兌換等數之現金，
    並雇用趙美玲（另為緩起訴處分）為店員，代其看管上開機
    台及為客人換分、洗分。嗣於94年10月25日22時30分許，適
    有張錫奇、賴昱偉（均另為緩起訴處分）在該處賭博時，為
    警當場查獲，並扣得上開電動賭博機具共7台及賭資500元，
    因認此部分與本案之前開案件具有連續犯、牽連犯之裁判上
    一罪關係，為法律上之同一案件，應移送併辦等語。
  2.按同一案件曾經法院為實體上之判決確定者，固應依刑事訴
    訟法第302條第1款之規定，為免訴之判決。此項確定判決既
    判力之原則，不論實質上之一罪，或連續犯、牽連犯、想像
    競合犯等裁判上之一罪，其一部事實已經判決確定者，對於
    構成一罪之其他部分，均有其適用，此乃基於審判不可分之
    關係，在審理事實之法院，就全部犯罪事實，依同法第267
    條之規定，本應予以審判，故其判決確定之效力，應及於全
    部之犯罪事實，若在最後審理事實之法院宣判後，始行發生
    之事實，既非該法院所得審判，即為該案判決之既判力所不
    及。是既判力對於時間效力之範圍，係以最後審理事實法院
    之宣示判決日為判斷之標準，得上訴於第二審之第一審刑事
    判決，如於上訴第二審後，又依法撤回上訴，其上訴撤回之
    日，雖為判決確定日，但其既判力之時點，基於上開原則，
    仍應以第一審宣示判決之日為其準據（85年度台非字第348
    號判決意旨參照）。
  2.經查，本件被告前曾因違反電子遊戲場業管理條例案件（行
    為起迄日起為94年8月11日起至94年10月25日止），經本院
    於94年12月29日，以94年度易字第2320號判處有期徒刑6月
    ，於95年1月23日判決確定，有前開判決、被告之刑案資料
    查註紀錄表在卷可稽，揆諸前開說明，臺灣南投地方法院檢
    察署檢察官此部分移送併辦部分之犯行，係於94年10月25日
    前所為，應為本院94年度易字第2320號判決既判力效力所及
    ，難認與本案論罪科刑之罪間有何裁判上一罪關係，本院因
    而無從併予審理，應退由檢察官另行卓處。
據上論斷，依刑事訴訟法第二百七十三條之一第一項、第二百九
十九條第一項前段，電子遊戲場業管理條例第二十二條，刑法第
二條第一項前段、第十一條前段、第三十八條第一項第二款、第
三款、第二百六十六條第一項、第二項，修正前刑法第二十八條
、第五十六條、第五十五條、第四十七條，罰金罰鍰提高標準條
例第一條前段，判決如主文。
中    華    民    國    95    年    10    月    04    日
                  刑事第四庭    法  官  林學晴
上正本證明與原本無異。
如不服本判決，得於判決書送達之日起十日內，以書狀敘述理由
，向本院提出上訴（須附繕本）。
                                書記官  賴淵瀛
中    華    民    國    95    年    10    月    04    日
附表：
┌──┬───┬───┬────┬─────┬────────┬────┬──┬───────┐
│編號│案  號│受僱人│擺設時間│擺設地點  │擺設電子遊戲機台│查獲時間│查獲│扣  案  物  品│
│    │      │      │        │          │                │        │地點│              │
├──┼───┼───┼────┼─────┼────────┼────┼──┼───────┤
│ １ │95年度│古于婷│95年１月│臺中縣大肚│大舞臺一台、魔法│95年１月│同擺│大舞臺一台、魔│
│    │偵字第│      │７日起至│鄉○○路43│球一台、滿貫大亨│９日13時│設地│法球一台、滿貫│
│    │1498號│（94年│查獲日止│巷70號１樓│麻將臺一台      │15分許  │點  │大亨麻將臺一台│
│    │      │12月初│        │「紅葉超商│【迄今獲利約為新│        │    │、ＩＣ板三片、│
│    │      │受僱，│（店員95│」        │  臺幣（下同）三│        │    │監視器一組 (含│
│    │      │另為緩│年１月９│（營利事業│  百元】        │        │    │主機、螢幕、鏡│
│    │      │起訴處│日訊問筆│  登記證名│                │        │    │頭各一個）、代│
│    │      │分）  │錄供稱）│  稱為佳宇│                │        │    │幣500枚       │
│    │      │      │        │  商行）  │                │        │    │              │
├──┼───┼───┼────┼─────┼────────┼────┼──┼───────┤
│ ２ │95年度│乙○○│95年１月│臺中縣大里│超級大舞臺（小瑪│95年２月│同擺│超級大舞臺（小│
│    │偵字第│      │27日起至│市○○街23│莉）一台        │３日17時│設地│瑪莉）一台、Ｉ│
│    │3887號│（93年│查獲日止│號１樓「親│                │50分許  │點  │Ｃ板一片、代幣│
│    │      │９月底│        │旺超商」  │                │        │    │5244枚        │
│    │      │受僱，│（店員95│          │                │        │    │              │
│    │      │另為緩│年２月３│          │                │        │    │              │
│    │      │起訴處│日調查筆│          │                │        │    │              │
│    │      │分）  │錄供稱）│          │                │        │    │              │
├──┼───┼───┼────┼─────┼────────┼────┼──┼───────┤
│ ３ │95年度│陳峻賢│94年12月│臺中縣豐原│ＫＫ星（俗稱７Ｐ│95年２月│同擺│ＫＫ星（俗稱７│
│    │偵字第│      │底起至查│市南陽里圓│Ｋ）一台、海洋之│11日凌晨│設地│ＰＫ）一台、海│
│    │4545號│（94年│獲日止  │環東路350 │星二台、小瑪莉水│１時00分│點  │洋之星二台、小│
│    │      │12月底│        │號「親旺超│果盤一台、金歡喜│許      │    │瑪莉水果盤一台│
│    │      │受僱，│〈店員95│商」      │景品販賣機彈珠臺│        │    │、金歡喜景品販│
│    │      │另為緩│年２月11│          │一台            │        │    │賣機彈珠臺一台│
│    │      │起訴處│日訊問筆│          │【每日獲利約為一│        │    │、ＩＣ板五片、│
│    │      │分）  │錄供稱〉│          │  千五百餘元】  │        │    │現金8410元（賭│
│    │      │      │        │          │                │        │    │資）          │
├──┼───┼───┼────┼─────┼────────┼────┼──┼───────┤
│ ４ │95年度│甲○○│95年１月│臺中縣大雅│超級大舞臺二台、│95年２月│同擺│超級大舞臺二台│
│    │偵字第│      │上旬起至│鄉二和村雅│跑馬臺一台、滿貫│10日20時│設地│、跑馬臺一台、│
│    │4546號│（95年│查獲日止│環路1段274│大亨麻將臺一台、│35分許  │點  │滿貫大亨麻將臺│
│    │      │１月上│        │之１號１樓│金象王一台、世界│        │    │一台、金象王一│
│    │      │旬受僱│（店員95│「臺灣巨蛋│杯彈珠臺一台、夢│        │    │台、世界杯彈珠│
│    │      │，另為│年３月30│超商」    │幻精靈禮品機一台│        │    │臺一台、夢幻精│
│    │      │緩起訴│日詢問筆│          │、金吉祥景品自動│        │    │靈禮品機一台、│
│    │      │處分）│錄供稱）│          │販賣機一台、ＪＡ│        │    │金吉祥景品自動│
│    │      │      │        │          │ＷＳ彈珠臺一台、│        │    │販賣機一台、Ｊ│
│    │      │      │        │          │ＫＫ猩自動販賣機│        │    │ＡＷＳ彈珠臺一│
│    │      │      │        │          │一台            │        │    │台、ＫＫ猩自動│
│    │      │      │        │          │【每日獲利約為一│        │    │販賣機一台、Ｉ│
│    │      │      │        │          │  千餘元】      │        │    │Ｃ板十片、代幣│
│    │      │      │        │          │                │        │    │2563枚、二聯示│
│    │      │      │        │          │                │        │    │估價單等文書一│
│    │      │      │        │          │                │        │    │袋            │
│    │      │      │        │          │                │        │    │              │
├──┼───┼───┼────┼─────┼────────┼────┼──┼───────┤
│ ５ │95年度│黃傑鍵│95年１月│臺中縣大肚│海洋世界彈珠臺二│95年２月│同擺│海洋世界彈珠臺│
│    │偵字第│      │中旬起至│鄉蔗蔀村太│台、ＪＡＷＳ彈珠│17日21時│設地│二台、ＪＡＷＳ│
│    │4891號│（95年│查獲日止│平路43巷70│臺二台、世界杯彈│00分許  │點  │彈珠臺二台、世│
│    │      │２月上│        │號１樓「臺│珠臺三台、超級大│        │    │界杯彈珠臺三台│
│    │      │旬受僱│（被告95│灣紅葉超商│舞臺一台、魔法球│        │    │、超級大舞臺一│
│    │      │，另為│年３月30│」        │一台、大舞臺一台│        │    │台、魔法球一台│
│    │      │緩起訴│日詢問筆│          │、滿貫大亨麻將臺│        │    │、大舞臺一台、│
│    │      │處分）│錄供稱）│★同編號１│一台、黃金禮品販│        │    │滿貫大亨麻將臺│
│    │      │      │        │  擺設地點│賣機一台        │        │    │一台、黃金禮品│
│    │      │      │        │          │【一週營業額約為│        │    │販賣機一台、Ｉ│
│    │      │      │        │          │  五、六千元】  │        │    │Ｃ板十二片、監│
│    │      │      │        │          │                │        │    │視器主機一組、│
│    │      │      │        │          │                │        │    │監視器鏡頭六支│
│    │      │      │        │          │                │        │    │、電視螢幕一台│
│    │      │      │        │          │                │        │    │、代幣12039枚 │
├──┼───┼───┼────┼─────┼────────┼────┼──┼───────┤
│ ６ │95年度│邱明芬│95年２月│臺中縣神岡│神祕的魔法石一台│95年２月│同擺│神祕的魔法石一│
│    │偵字第│      │11日起至│鄉○○路20│                │22日20時│設地│台、ＩＣ板一片│
│    │5025號│（95年│查獲日止│之８號「臺│                │30分許  │點  │              │
│    │      │２月17│        │灣巨蛋超商│                │        │    │              │
│    │《95年│日受僱│（被告95│」        │                │        │    │              │
│    │度偵字│，未列│年２月23│          │                │        │    │              │
│    │12111 │被告）│日訊問筆│          │                │        │    │              │
│    │號移送│      │錄供稱）│          │                │        │    │              │
│    │併辦》│      │        │          │                │        │    │              │
├──┼───┼───┼────┼─────┼────────┼────┼──┼───────┤
│ ７ │95年度│洪銘浤│95年２月│臺中市西區│超級大舞臺小瑪莉│95年２月│同擺│超級大舞臺小瑪│
│    │偵字第│      │10日起至│日新街２號│一台、超級魔法球│26日23時│設地│莉一台、超級魔│
│    │5721號│（95年│查獲日止│１樓「福利│一台、大舞臺小瑪│45分許  │點  │法球一台、大舞│
│    │      │２月21│        │人便利商店│莉一台、跑馬臺一│        │    │臺小瑪莉一台、│
│    │《95年│日受僱│（被告95│」        │台、滿貫大亨麻將│        │    │跑馬臺一台、滿│
│    │度偵字│，另為│年２月27│          │臺一台          │        │    │貫大亨麻將臺一│
│    │12111 │緩起訴│日調查筆│          │【累計獲利約為一│        │    │台、ＩＣ板五片│
│    │號移送│處分）│錄供稱）│          │  萬五千元】    │        │    │、代幣7419枚、│
│    │併辦》│      │        │          │                │        │    │現金7807元（賭│
│    │      │      │        │          │                │        │    │資）、帳冊一本│
│    │      │      │        │          │                │        │    │、電腦主機一台│
├──┼───┼───┼────┼─────┼────────┼────┼──┼───────┤
│ ８ │95年度│陳俊豪│95年１月│臺中縣太平│超級大舞臺二台、│95年１月│同擺│超級大舞臺二台│
│    │偵字第│      │24日起至│市○○○路│金象王一台、大舞│26日19時│設地│、金象王一台、│
│    │6044號│（95年│查獲日止│36號「太陽│臺一台、金龍鳳一│30分許  │點  │大舞臺一台、金│
│    │      │１月26│        │便利商店」│台、滿貫大亨一台│        │    │龍鳳一台、滿貫│
│    │《95年│日代班│（被告95│          │                │        │    │大亨一台、ＩＣ│
│    │度偵字│，未列│年１月26│          │                │        │    │板六片        │
│    │12111 │被告）│日調查筆│          │                │        │    │              │
│    │號移送│      │錄供稱）│          │                │        │    │              │
│    │併辦》│      │        │          │                │        │    │              │
├──┼───┼───┼────┼─────┼────────┼────┼──┼───────┤
│ ９ │95年度│江淑萍│95年３月│臺中縣大里│賽馬臺一台、滿貫│95年３月│同擺│賽馬臺一台、滿│
│    │偵字第│      │１日起至│市○○路１│大亨一台、金象王│９日19時│設地│貫大亨一台、金│
│    │6228號│（95年│查獲日止│段382巷 61│一台、魔法球一台│50分許  │點  │象王一台、魔法│
│    │      │３月間│        │號１樓「紅│、大舞臺三台    │        │    │球一台、大舞臺│
│    │      │受僱，│（被告95│葉超商」  │【累計獲利約為五│        │    │三台、ＩＣ板七│
│    │      │另行通│年３月９│          │  千餘元】      │        │    │片、代幣369枚 │
│    │      │緝）  │日調查筆│          │                │        │    │              │
│    │      │      │錄供稱）│          │                │        │    │              │
├──┼───┼───┼────┼─────┼────────┼────┼──┼───────┤
│１０│95年度│張耀仁│95年３月│臺中縣大里│大舞臺二台、金象│95年３月│同擺│大舞臺二台、金│
│    │偵字第│      │１日起至│市○○○街│王一台、魔法球一│13日20時│設地│象王一台、魔法│
│    │6844號│（95年│查獲日止│123號「Ｍ │台、二人座跑馬臺│00分許  │點  │球一台、二人座│
│    │      │３月初│        │Ｈ便利商店│一台、滿貫大亨一│        │    │跑馬臺一台、滿│
│    │《95年│受僱，│（被告95│」２樓    │台              │        │    │貫大亨一台、Ｉ│
│    │度偵字│另為緩│年３月14│          │【累計獲利約為二│        │    │Ｃ板六片、現金│
│    │12111 │起訴處│日調查筆│          │  萬元】        │        │    │24435元（賭資 │
│    │號移送│分）  │錄供稱）│          │                │        │    │）、支票十張 (│
│    │併辦》│      │        │          │                │        │    │面額43540 元）│
│    │      │      │        │          │                │        │    │、電腦主機一臺│
│    │      │      │        │          │                │        │    │、帳冊乙批、代│
│    │      │      │        │          │                │        │    │幣共8539枚    │
├──┼───┼───┼────┼─────┼────────┼────┼──┼───────┤
│１１│95年度│謝美足│95年２月│臺中縣豐原│超級大舞臺一台、│95年３月│同擺│超級大舞臺一台│
│    │偵字第│      │中旬起至│市○○○路│、金象王一台、撲│13日20時│設地│、金象王一台、│
│    │6845號│（95年│查獲日止│350 號「親│克一台、賽馬一台│15分許  │點  │撲克一台、賽馬│
│    │      │１月21│        │旺超商」  │、滿貫大亨一台  │        │    │一台、滿貫大亨│
│    │《95年│日受僱│（店員95│          │                │        │    │一台、ＩＣ板五│
│    │度偵字│，另為│年３月14│★同編號３│                │        │    │片、現金15000 │
│    │12111 │緩起訴│日訊問筆│  擺設地點│                │        │    │元（賭資）、代│
│    │號移送│處分）│錄供稱〉│          │                │        │    │幣4760枚、帳冊│
│    │併辦》│      │        │          │                │        │    │表15張、員工打│
│    │      │      │        │          │                │        │    │卡時數表乙張  │
├──┼───┼───┼────┼─────┼────────┼────┼──┼───────┤
│１２│95年度│林育鈴│95年４月│臺中縣大雅│超級大舞臺一台、│95年４月│同擺│超級大舞臺一台│
│    │偵字第│      │１日起至│鄉二和村雅│、賽馬臺一台、獵│３日12時│設地│、賽馬臺一台、│
│    │8865號│（95年│查獲日止│環路1段274│殺彈珠臺一台、世│40分許  │點  │獵殺彈珠臺一台│
│    │      │１月間│        │之１號１樓│足杯彈珠臺一台、│        │    │、世足杯彈珠臺│
│    │      │起受僱│（被告95│「臺灣巨蛋│金吉祥彈珠臺一台│        │    │一台、金吉祥彈│
│    │      │，另為│年４月３│超商」    │                │        │    │珠臺一台、ＩＣ│
│    │      │緩起訴│日詢問筆│          │                │        │    │板五片、代幣共│
│    │      │處分）│錄供稱）│★同編號４│                │        │    │770枚         │
│    │      │      │        │  擺設地點│                │        │    │              │
├──┼───┼───┼────┼─────┼────────┼────┼──┼───────┤
│１３│95年度│洪銘浤│95年２月│臺中市西區│超級大舞臺小瑪莉│95年２月│同擺│超級大舞臺小瑪│
│    │偵字第│      │21日起至│日新街２號│一台、跑馬一台、│26日下午│設地│莉一台、跑馬一│
│    │10999 │（95年│查獲日止│１樓「福利│滿貫大亨麻將臺一│11時許  │點  │台、滿貫大亨麻│
│    │號    │２月21│        │人便利商店│台、超級魔法球一│        │    │將臺一台、超級│
│    │      │日受僱│        │」        │台、大舞臺小瑪莉│        │    │魔法球一台、大│
│    │《95年│，業經│        │          │一台            │        │    │舞臺小瑪莉一台│
│    │度他字│緩起訴│        │★同編號７│                │        │    │、ＩＣ板五片、│
│    │第2250│處分確│        │  擺設地點│                │        │    │現金7807元（賭│
│    │號偵辦│定）  │        │          │                │        │    │資）、代幣7419│
│    │》    │      │        │          │                │        │    │枚、電腦主機一│
│    │      │      │        │          │                │        │    │台、帳冊一本  │
└──┴───┴───┴────┴─────┴────────┴────┴──┴───────┘
附錄論罪科刑法條：
電子遊戲場業管理條例第二十二條
違反第十五條規定者，處行為人一年以下有期徒刑、拘役或科或
併科新臺幣五十萬元以下罰金。
中華民國刑法第266條
在公共場所或公眾得出入之場所賭博財物者，處1千元以下罰金
。但以供人暫時娛樂之物為賭者，不在此限。
當場賭博之器具與在賭檯或兌換籌碼處之財物，不問屬於犯人與
否，沒收之。


司法院資訊處製作；財團法人民間司法改革基金會備份。
